臺北高等行政法院判決
                                      99年度訴字第2295號
                                 100年7月21日辯論終結
原      告　羅尚德
訴訟代理人　陳怡伶　律師
複  代理人  周嬿容　律師
被      告　財政部臺北市國稅局
代　表　人　陳金鑑（局長）住同上
訴訟代理人　林淑姿
上列當事人間綜合所得稅事件，原告不服財政部中華民國99年9
月28日台財訴字第09900338900 號（案號：第09902055號）訴願
決定，提起行政訴訟，本院判決如下：
    主  文
原告之訴駁回。
訴訟費用由原告負擔。
    事  實  及  理  由
一、被告代表人原為凌忠嫄，民國100 年1 月13日變更為陳金鑑
    ，茲由其具狀聲明承受訴訟，核無不合，應予准許。
二、事實概要：緣原告配偶陳香玲93年度將其與他人共有少數民
    族服飾捐贈予國立國父紀念館（下稱國父紀念館），原告於
    該年度綜合所得稅結算申報列報捐贈扣除額新臺幣（下同）
    15,000,000元，經被告以國父紀念館外聘審查委員審定系爭
    民族服飾捐贈價值1,974,467 元，乃核定該年度捐贈扣除額
    1,974,467 元。原告不服，申請復查，未獲變更，提起訴願
    ，遭決定駁回，遂提起本件行政訴訟。
三、本件原告主張：
  (一)訴之聲明：
    1.訴願決定、原處分均撤銷。
    2.訴訟費用由被告負擔。
  (二)本件原告配偶捐贈少數民族服飾，扣除綜合所得稅之法律依
    據為所得稅法第17條，而非被告所引之文化藝術獎助條例第
    28條，故亦無需經行政院文化建設委員會（下稱文建會）核
    備之餘地：
    依所得稅法第17條規定，所稱捐贈之標的，無論係屬現金、
    文物或是其他實物均無不可。次依文化藝術獎助條例第3 條
    、第28條及文化資產保存法第3 條、第5 條規定，是文化藝
    術獎助條例所指之文化資產條指曾由主管機關文建會依法指
    定或登錄之資產，然本件捐贈之文物，從以往以迄今，根本
    未曾經主管機關「指定或登錄」為文化資產，是以，本件捐
    贈僅係一般之實物捐贈，與文化藝術獎助條例無涉，而依所
    得稅法第17條規定本得列舉扣除，且與被告所引財政部95年
    10 月20 日台財稅字第09500503320 號函無涉。
  (三)原告配偶捐贈文物予國父紀念館係私法上之贈與行為，國父
    紀念館所發之捐贈證明，也僅係一私法上之證明文書而非行
    政處分，國父紀念館「註銷」原發之捐贈證明及重新鑑價，
    顯不合法：
    1.被告身為主管機關，對於所得稅法第17條實物捐贈之法律
      規定及納稅義務人應提出之證明文件知之甚詳，惟被告除
      故意以國父紀念館出具之捐贈證明不符文化藝術獎助條例
      規定，而予剔除外，亦發函國父紀念館再為處理，以免有
      幫助逃漏稅之罪責。國父紀念館為免擔負協助他人逃漏稅
      之責（檢調機關亦有偵查作為，均查無不法事證），故另
      為4 次鑑價。
    2.然查，本件原告配偶捐贈之文物，係先經國父紀念館93年
      12月4 日鑑價後，原告配偶始於同年月20日與國父紀念館
      簽訂捐贈契約，並於捐贈契約第3 條明載，國父紀念館應
      依標的物審鑑會議中全體委員之決議，按原告配偶（及其
      他共有人）所提標的物清單總價之72折（即2 億1,085 萬
      元）標準「認列標的物捐贈價值」（鈞院卷一第16頁證物
      一），故契約雙方對捐贈標的物之價值已有意思合致，僅
      係該指捐贈契約係屬無償之捐贈，而非有償契約而已。
    3.所謂無償之捐贈，僅係捐贈人以不索報酬將財產給與國父
      紀念館（民法第406 條立法理由參照），並不意謂國父紀
      念館於受贈後，得單獨重新再認列標的物之價值，否則，
      如本件係屬有償契約，國父紀念館於契約成立後，豈非得
      以重新鑑價之金額變動，而向契約之他方要求變更價金，
      其不合理之情形甚明。
  (四)本件原告93年可扣抵之捐贈金額，應按客觀公正之鑑價金額
    為綜合所得稅可扣抵額，而與原告之買入金額無涉：
    1.所得稅法第17條之捐贈如為現金捐贈，本件即係按捐贈金
      額為列舉扣除額，如係捐贈實物，自亦當係指該實物於「
      客觀上之現金價值」，始符立法原意。故本件原告93年可
      扣抵之捐贈金額，自應按該文物客觀公正之鑑償金額，為
      綜合所得稅可扣抵額，而與原告之買入金額無涉。
    2.如謂列舉扣除額係以捐贈人之取得成本為準，則買入價金
      高於鑑償金額時，以買入價金為扣抵金額，顯不合理；如
      買入價金低於鑑價金額時，豈非謂捐贈人相關之勞務支出
      、文物增值及持有成本等均不得作為捐贈金額，其不合理
      處亦明？尤以本件原告配偶係與他人合購903 件文物，而
      數人共同合購較大數量標的物之買賣償金，當然會較各別
      零星買入便宜，此為眾所週知之事實，更足徵以買賣償金
      作為捐贈金額不合理之處。
    3.個人對政府之捐贈，可作為綜合所得稅之扣除額，此乃所
      得稅法第17條之明文規定。姑不論每一捐贈者指贈之動機
      或為從事公益，或為個人節稅之私益或其他目的，然只要
      是按「客觀公正之現金價值」認列扣除額，非但國家最高
      只需以該捐贈物價值之40% 即可取得該些文物（因所得稅
      最高邊際稅率為40% ），而捐贈者也可因此而享有稅捐的
      優惠（按捐贈者取得該些捐贈物的過程中，實際上也有付
      出時間、金錢及勞務等各項成本，甚且如部分鑑價委員所
      稱，本件捐贈之文物在市場上有錢也不見得買得到），可
      謂是國家與人民雙贏；如按照第5 次鑑償金額，其結果不
      會是政府以第5 次極低之鑑價金額的40% 取得文物，而使
      捐贈者平白遭受損害，顯失公平。
  (五)國父紀念館97年12月8 日第4 次鑑價複審會議第3 次會議（
    按即第5 次鑑價）之鑑價結果，明顯不合理且偏低：
    1.查無論汽車、房地產或是藝術品…等各種標的物之價值，
      其買賣價格自買賣主體（例如，是向生產商、代理商或是
      零售商購買）、買賣數量、市場之景氣程度、市場供給量
      …等各種因素，其價格本即有相當大之差距；尤以藝術品
      之流動性低，市場供給少，其價值波動受各種主、客觀因
      素之影響更大。本件國父紀念館於稅捐機關及檢調機關之
      壓力下，共經5 次鑑償，極端從嚴審定該捐增文物之價值
      ，依鑑價紀錄所載，國父紀念館第5 次之鑑價，如以房屋
      交易為例，其似以各別營造成本來評估房屋之價值，完全
      未考慮會影響文物價值之各種市場因素、捐贈文物之稀有
      性、增值性以及完整性（按原告配偶等捐贈人係一次捐贈
      903 件一系列文物，而非單一文物，其價值自不應以單一
      文物個別評估後，再予加總，如此鑑價之結果，顯然會予
      低估，見國父紀念館第2 次鑑記錄），該鑑價結果明顯偏
      低。
    2.國父紀念館96年11月26日第4 次鑑價第2 次會議（即第4
      次鑑價）各鑑價委員共同決議事項（二）明載：「關於宜
      否收藏乙節：此批文物蒐集不易，今日如不收藏，一經散
      失，市場上將難再可能有如此大批服飾出現……亟宜爭取
      蒐藏」（鈞院卷二第13頁證物5 ）。然國父紀念館一稱該
      批捐贈文物「亟宜爭取蒐藏」，另一方面其第5 次鑑償，
      卻又就902 件文物僅鑑價2,781 萬元，平均一件文物價值
      只約值3 萬831 元，足徵，國父紀念館第5 次之鑑價明顯
      、偏低。
    3.國父紀念館第5 次鑑價又係僅對其中902 件文物所為之鑑
      價（其中1 件已遺失，漏未鑑定），是被告以國父紀念館
      第5 次不完整之鑑價結果作為課稅依據，亦顯有不當：國
      父紀念館第5 次鑑價結果2,781 萬元，並依各捐贈者之「
      持分」比例開立捐贈證明（按國父紀念館內部作業於捐贈
      證明上自行無端又記載捐增物之件數，惟此並影響全體捐
      贈人對全部捐贈物之共有權利），經查遺失之文物係黎族
      上衣，第1 次鑑價50萬元，國父紀念館自該物遺失獲理賠
      36萬元（鈞院卷一第20頁證物四），價值50萬元之文物，
      以原告配偶之持分7.1%的計算，縱依第5 次鑑價結果，原
      告配偶之捐贈金頭，至少亦應增加35,500元（計算式50
      萬元×7.1%＝35,500元），原處分及訴願決定顯有不當。
    4.又被告對於為何獨採國父紀念館第5 次鑑價結果，且又未
      依行政程序法第9 條、第37條、第41條之規定，依法調查
      證據或選定適當之人為鑑定，其處分顯有違法。
  (六)再查本件原告配偶於93年之所以會捐贈系爭文物予國父紀念
    館，係因國父紀念館於93年12月4 日先經鑑價，認定903 件
    藝術品全部有2 億餘元之價值，原告配偶始願同意捐贈予該
    館，依捐增契約書第3 條之約定及捐贈備忘錄第3 條（鈞院
    卷一第18頁證物二）之約定，國父紀念館應按上開捐贈價值
    分別開立捐贈收據予原告配偶及各共有人。於今，國父紀念
    館既片面違反約定，不依原告配偶（及其他共有人）所提標
    的物清單總價之72折標準認列標的物捐贈價值，而「註銷」
    原開立之受贈證明，並改依第5 次鑑價2,781 萬元認列標的
    物捐贈價值，顯已違反捐贈契約，原告配偶自不同意捐贈本
    件藝術品予國父紀念館，原告配偶及其他共有人並依民法第
    412 條規定，於98年4 月6 日發函國父紀念館撤銷捐贈（鈞
    院卷一第19頁證物三），惟國父紀念館卻又不同意返還系爭
    捐贈物。本件原告配偶既主張國父紀念館第5 次鑑價2,781
    萬元太低，而主張撤銷捐贈，被告自得協調國父紀念館返還
    捐贈增物予捐贈人後，重為課稅，豈有單憑國父紀念館不利
    原告配偶之重新鑑價結果而為課稅處分，顯有違量能課稅之
    基本精神。
四、被告則以：
  (一)訴之聲明：
    1.駁回原告之訴。
    2.訴訟費用由原告負擔。
  (二)按「捐贈：對於教育、文化、公益、慈善機構或團體之捐贈
    總額最高不超過綜合所得總額20﹪為限。但有關國防、勞軍
    之捐贈及對政府之捐獻，不受金額之限制。」為行為時所得
    稅法第17條第1 項第2 款第2 目之1 所明定。次按「以具有
    文化資產價值之文物、古蹟捐贈政府者，得依所得稅法第17
    條第1 項第2 款第2 目及第36條第1 款規定列舉扣除或列為
    當年度之費用，不受金額之限制。前項文物、古蹟之價值，
    由目的事業主管機關認定並出具證明。」為文化藝術獎助條
    例第28條所規定。又「說明：……三、至於94年以前之捐贈
    案件，捐贈人所提示受贈單位開具之鑑價證明或其他相關證
    明文件，經稽徵機關查核尚無異常者，其綜合所得稅該項捐
    贈之列舉扣除金額自可據以核認；……」、「說明：……三
    、為研商上揭條例第28條修法與執行等問題，文建會於96
    年9 月3 日邀請專家學者、國立博物館等公立文化機構、…
    …等開會討論，決議該條例第28條修法前之執行，以授權並
    尊重各文化機構之專業審議及鑑價機制方式，由受贈機關出
    具含有價格之捐贈證明、列冊報目的事業主管機關備查。四
    、準此，自95年1 月1 日起，……如未能依前開本部94年12
    月12日會議決議，檢附目的事業主管機關核發之價值證明，
    而檢附受贈機關出具含有價格之捐贈證明，倘納稅義務人能
    舉證該項證明係經目的事業主管機關備查有案者，仍可據以
    核認。……」為財政部95年10月20日台財稅字第0950050332
    0 號函、96年12月11日台財稅字第09604554480 號函所明釋
    。
  (三)文化藝術獎助條例第28條所稱「具有文化資產價值之文物」
    ，應係指文化資產保存法第3 條各款所指之文物，而不以經
    依文化資產保存法指定或登錄者為限，否則條文逕規定「經
    依文化資產保存法指定或登錄之文物」即可，故原告認為依
    文化資產保存法指定或登錄之該法第3 條各款文物始該當文
    化藝術獎助條例第28條之客體，是系爭捐贈文物與文化藝術
    獎助條例無涉乙節，顯屬誤解。
  (四)本件系爭少數民族服飾業經受贈機關國父紀念館外聘審查委
    員審定捐贈價值1,974,467 元，開立受贈文物證明書，列冊
    送教育部及目的事業主管機關行政院文化建設委員會核備，
    並註銷93年12月20日原開立15,000,000元受贈文物證明書，
    有國父紀念館98年6 月22日受贈文物證明書、98年9 月23日
    國館展字第0980003310號函及行政院文化建設委員會98年10
    月12日文壹字第0983408061號函可稽。依此，系爭捐贈物乃
    屬於具有文化資產價值之文物，其價值既經專業之目的事業
    主管機關審核鑑定，被告據以核認系爭捐贈物之價值，核屬
    有據。至原告主張原處分所憑該館第5 次鑑價結果，僅就
    902 件文物鑑價，被告未盡調查審究而逕對其不利之處分乙
    節，然負擔處分之要件事實，基於依法行政原則，為原則事
    實者，如所得稅有關所得計算基礎之收入，由行政機關負舉
    證責任，惟限制、減免處分內容，如所得稅之寬減及免稅之
    要件事實，從證據掌控或利益歸屬觀點言之，均應由納稅義
    務人負擔證明責任。綜上，被告並非受贈機關且未持有系爭
    捐贈文物，被告僅得憑原告提出受贈機關鑑價且經文建會核
    備之受贈證明書，認列系爭列舉扣除額之數額，縱受贈機關
    就原告捐贈之文物有所漏估，亦為原告與該館間之私權糾葛
    ，而與量能課稅原則無涉。
  (五)依所得稅法第17條第1 項第2 款第2 目列舉捐贈扣除額，應
    以實際支付金額，作為列報之基礎，如捐贈係實物者，從租
    稅公平、確保稅收及防止浮濫之觀點，其扣除額度應約相當
    於該捐贈物之現金價值，使實物捐贈與現金捐贈之扣除額度
    無差別之租稅待遇，方符實質課稅原則，故縱原告提出93年
    12月20日捐贈契約書第3 條約定，該館同意文物共有人所提
    捐贈物清單總額之72折標準，認列捐贈價值，惟系爭捐贈文
    物既經該館審定捐贈價已如前述，被告仍不受該契約之拘束
    ，而得由經濟實質核實認定系爭捐贈文物之價值，即不論該
    館出具之受贈證明有無違反與原告之約定，均不影響被告核
    實認定之系爭捐贈扣除額；況原告所稱註銷贈與，將至其原
    列報之系爭捐贈扣除額完全失所憑據，就系爭捐贈扣除額
    1,974,467 元亦應剔除，乃對原告更不利，其提起本件訴訟
    ，即欠缺權利保護之必要，綜上所述，原告所主張各節，均
    無足採。據上論述，本件原處分、復查決定及訴願決定均無
    違誤，為此請求判決如被告答辯之聲明。
五、經查：
  (一)按行為時所得稅法第17條第1 項第2 款第2 目之1 ：「按前
    3 條規定計得之個人綜合所得總額，減除左列免稅額及扣除
    額後之餘額，為個人之綜合所得淨額：一、……。二、扣除
    額：納稅義務人就左列標準扣除額或列舉扣除額擇一減除外
    ，並減除特別扣除額：（一）……。（二）列舉扣除額：1
    、捐贈：對於教育、文化、公益、慈善機構或團體之捐贈總
    額最高不超過綜合所得總額20﹪為限。但有關國防、勞軍之
    捐贈及對政府之捐贈，不受金額之限制。」。次按文化藝術
    獎助條例第28條：「以具有文化資產價值之文物、古蹟捐贈
    政府者，得依所得稅法第17條第1 項第2 款第2 目及第36條
    第1 款規定列舉扣除或列為當年度之費用，不受金額之限制
    。前項文物、古蹟之價值，由目的事業主管機關認定並出具
    證明。」。再按行為時所得稅法第17條第1 項第2 款第2 目
    列舉扣除額中，除保險費、購屋借款利息、房屋租金支出應
    於規定之限額內核實列報外，有關捐贈、醫藥及生育費、災
    害損失等，依法均應以實際支付金額，作為列報之基礎，如
    捐贈物係實物者，從租稅公平、確保稅收及防止浮濫之觀點
    ，其扣除額度應係實際助益於受贈單位，相當於該捐贈物之
    現金價值，使實物捐贈與現金捐贈之扣除額度無差別之租稅
    待遇，方符實質課稅原則。再查，捐贈係屬自所得總額中予
    以扣除之扣除額，為計算綜合所得稅之減項，係屬稅捐債權
    之消滅事由，是依證據法則，自應由主張此消滅事實者即納
    稅義務人負其舉證責任。故本件應由原告舉證證明其捐贈之
    文物相當於現金之價值為何。
  (二)原告主張系爭捐贈之文物，原已經國父紀念館於93年12月4
    日鑑價，原告配偶陳香玲始同意捐贈，並於契約第3 條載明
    捐贈價值為「甲方（即國父紀念館）同意依標的物審鑑會議
    中全體委員之決議，按乙方所提標的物清單總價之七二折（
    即新台幣兩億一千零八十五萬元整）標準認列標的物捐贈價
    值。」（見本院卷一第16頁），依此價值按原告配偶對該批
    文物享有所有權之比例7.1%計算，原告配偶之捐贈金額為
    15,000,000元，國父紀念館亦出具證明書（見原處分卷第87
    頁），故關於捐贈文物之價值已屬雙方合意，焉得再為變更
    ？乃國父紀念館於第1 次鑑價後，因被告審核原告等人之綜
    合所得稅結算申報事件，發函國父紀念館促請再為處理，並
    有檢調單位獲悉而介入偵查，致國父紀念館只得再為後續多
    達4 次之鑑定程序，並最終採用第5 次鑑價所得之金額，惟
    第5 次鑑價不僅無故遠低於第1 次結果，且標的竟較原捐贈
    之903 件減少1 件，國父紀念館竟無視於此明顯錯誤，仍以
    最後1 次之鑑價結果呈報文建會；況本件捐贈標的物係一般
    文物，未經指定或登錄為文化資產，與文化藝術獎助條例無
    涉，根本毋庸報請文建會核准，足見原處分之違法云云。是
    依原告主張意旨，關於本件捐贈實物之價值，其乃以國父紀
    念館第1 次召開審鑑會議之結果為其證據方法。
  (三)惟查，有關國父紀念館受理本件捐贈所引發之爭議及前後進
    行共5 次鑑定之詳情，已經國父紀念館於另案到庭陳明（見
    本院99年度訴字第989 號案件99年11月22日準備程序筆錄，
    附於本院卷一第76頁以下），並提出前後5 次鑑定會議之會
    議摘要、會議紀錄及相關公函、文物明細表等附於本院卷一
    第79頁以下可憑。該批文物係少數民族之民族服飾及物品（
    詳本院卷一第87頁以下卷附清冊），係屬愛好者之典藏品，
    具有濃厚之主觀價值，而無一定之客觀價值，且性質上其價
    值易隨社會經濟環境之榮枯而發生漲跌之改變。尤觀之本件
    系爭文物歷經5 次鑑定，竟先後有2 億餘元到2 千萬餘元之
    差異，可見古物鑑價之困難。茲以系爭捐贈標的中之龍袍1
    件為例，其材質為嗣後參與鑑價之委員發現係屬刺繡作品且
    襯布經過修改（見本院卷一第192 、194 頁附96年1 月15
    日、7 月24日會議紀錄），價值由原來誤估之610 萬元降為
    228 萬元（見本院卷一第218 頁鑑價清冊），足證原來之鑑
    價有誤，故原告主張以國父紀念館第1 次委請委員之鑑價結
    果為依據，認定本件捐贈金額，自難成立。
  (四)然系爭文物經多次鑑價，最後由文建會核備國父紀念館第5
    次之鑑價結果27,809,400元，此有國父紀念館98年9 月23日
    國館展字第0980003310號函及文建會98年10月12日文壹字第
    0983408061號函附於原處分卷第71、72頁可憑。被告以原告
    既無法提出證據以證明其捐贈部分之價值，本於上開合於文
    化藝術獎助條例第28條規定由文建會所核備之價值認定系爭
    捐贈金額，固非無據。惟被告及國父紀念館、文建會俱未否
    認第5 次鑑價所針對之標的，較原來捐贈人捐贈之文物減少
    1 件即黎族服飾之事實，足信此最終經核備之鑑價結果亦有
    錯誤，難以遽採。
  (五)查原告配偶等系爭文物（共903 件）之捐贈者，係由許高山
    、翁國薰為代表與國父紀念館於93年12月20日訂立捐贈契約
    書；而系爭文物係向訴外人即原所有權人翁源水購得，原告
    配偶就系爭文物之所有權比例為7.1%（見本院卷一第17頁少
    數民族服飾捐贈者名單）；訴外人翁源水同為捐贈人之一，
    其於本件爭議發生後向台灣士林地方法院對國父紀念館起訴
    ，以撤銷贈與為由請求返還系爭文物中之7 件服飾，經該院
    分以98年度訴字第1329號受理，結果以翁源水無法證明特定
    之7 件服飾為其單獨所有而判決其敗訴確定；訴訟中許高山
    於99年4 月28日到庭為證，其結證稱其係代理捐贈名單編號
    1 ～11之捐贈者向翁源水買受第1 次鑑價金額210,850,000
    元中之122,700,000 元之權利，並提出其與翁源水訂立之契
    約書，此有該院判決電子檔影本附於本院卷一第255 頁以下
    、許高山筆錄附於本院卷一第242 頁以下、協議書附於本院
    卷一第245 頁以下可憑。依其證詞顯示，其所代理者為編號
    1-11，再依本院卷一第17頁附捐贈名單所示編號1-11之持分
    比例計算，其出面買受之權利比例為58.2% ，其中包括本件
    原告配偶比例為7.1%（列於捐贈名單之編號3 ）；又稽之協
    議書之末有以手寫文字「額度為壹億貳仟貳佰柒拾萬元整，
    價金為壹仟伍佰玖拾伍萬元整」，並經許高山、翁源水簽名
    於文字下，足認許高山買受上開供作捐贈用之文物權利之價
    金為15,950,000元。則按比例計算結果，原告配偶買受7.1%
    之權利價金應為1,945,790 元（15,950,000元×7.1%/58.2%
    ）。查原告配偶取得系爭文物之部分權利，既係源於買賣交
    易而來，則經雙方合意之交易價格本身即足供作認定其買受
    部分相當於現金之價值，得作為本件捐贈金額之認定標準。
    原告雖主張買賣交易價值未計入持有成本、增值價值等、不
    應作為捐贈實物之現金價值，惟本件實物價值如何乃原告應
    負舉證責任之事項，前已述明，原告迄至本院辯論終結，仍
    拒絕據實陳明並舉證其價格金額以供本院審酌，本院自得本
    於職權調查之結果予以判斷。
  (六)至原告主張原告配偶等人已向國父紀念館為撤銷捐贈之意思
    表示，被告應協調國父紀念館返還，重為課稅云云。查原告
    既已於93年度綜合所得稅結算申報中，列報此項捐贈扣除額
    ，被告即應審查核定，有關贈與之私法紛爭既未有結果，原
    告也未為何等申報程序之更正，被告本於職權僅得審核其申
    報，並無所稱協調返還並予重核之義務。原告主張顯屬誤解
    。
  (七)綜上，國父紀念館第5 次鑑定結果既有漏未鑑定之違誤，尚
    難以遽採，被告逕依國父紀念館發給原告配偶之證明書記載
    ，認定捐贈金額為1,974,467 元，即有未合。嗣訴訟中經國
    父紀念館提供民事訴訟之訴訟資料，足以證明當事人間關於
    系爭文物之價值約定，足供捐贈價值之認定。本院認應以原
    告配偶實際買受文物之價金作為捐贈金額之認定標準，方符
    實質課稅原則，是系爭供原告配偶捐贈國父紀念館之文物價
    值應覈實予以認定為1,945,790 元方是，惟此結果低於被告
    復查決定所認定之1,974,467 元，基於不利益變更禁止原則
    ，被告復查決定應無違誤。訴願決定予以維持，亦屬正當。
    原告訴請撤銷，為無理由，應予駁回。
據上論結，本件原告之訴為無理由，爰依行政訴訟法第98條第1
項前段，判決如主文。
中　　華　　民　　國　　100 　年　   8　  月　  4     日
                       臺北高等行政法院第七庭
                               審判長法  官　李  玉  卿
                                   　法  官　陳  心  弘
                                     法  官　林  惠  瑜
上為正本係照原本作成。
如不服本判決，應於送達後20日內，向本院提出上訴狀並表明上
訴理由，如於本判決宣示後送達前提起上訴者，應於判決送達後
20日內補提上訴理由書（須按他造人數附繕本）。
中　　華　　民　　國　　100 　年　   8　  月　  4     日
                                     書記官  陳  又  慈